臺灣桃園地方法院民事裁定　　　　　　　 94年度聲字第989號
聲　請　人　新竹國際商業銀行股份有限公司
法定代理人　詹宣勇
相　對　人　甲○○
　　　　　　　　　　　3樓
上列當事人間聲請返還提存物事件，本院裁定如下：
    主  文
本院八十九年度存字第二九五五號提存事件聲請人所提存之中央
政府建設公債八十四年度甲類第一期債票面額新臺幣伍拾萬元壹
張（票號：八四Ａ０二四七六Ｃ，附十四至二十期息票），准予
返還。
    理  由
一、按訴訟終結後，供擔保人證明已定20日以上之期間，催告受
    擔保利益人行使權利而未行使者，或法院依供擔保人之聲請
    ，通知受擔保利益人於一定期間內行使權利並向法院為行使
    權利之證明而未證明者，法院應依供擔保人之聲請，以裁定
    命返還其提存物，民事訴訟法第104 條第1 項第3 款定有明
    文；另依同法第106 條之規定，前開規定於其他依法令供訴
    訟上之擔保者準用之。再按，所謂之訴訟終結，應從廣義解
    釋，包括執行程序在內，債權人如確已聲請撤銷假扣押裁定
    ，並撤回假扣押執行之聲請，復定20日以上之期間催告受擔
    保利益人即相對人行使權利而未行使者，應認已構成上開訴
    訟終結之要件，債權人得聲請領回其因聲請假扣押而提供之
    擔保金。
二、本件聲請意旨略以：聲請人與相對人間假扣押事件，聲請人
    前遵鈞院89年度全宙字第4912號民事裁定，提供中央政府建
    設公債84年度甲類第1 期債票面額新臺幣50萬元1張（票號
   ：84A02476C，附14至20期息票），並以鈞院89年度存字第29
    55號提存事件提存在案。茲因聲請人嗣已撤回前揭假扣押執
    行之聲請，並聲請撤銷該假扣押裁定，聲請人並向本院聲請
    通知相對人即受擔保利益人行使權利，經本院以94年度聲字
    第774 號通知行使權利事件，發函通知相對人於收受後21日
    （聲請人誤載為20日）內行使權利，惟相對人迄未行使等語
    ，並提出提存書影本1 紙、撤銷假扣押裁定影本暨確定證明
    書影本各1 紙、本院桃院興民純94年度聲字第774 號民事庭
    通知影本1 紙為證。
三、聲請人所主張之事實，經本院審核上開證物，並調閱本院89
    年度裁全字第4912號假扣押卷宗、89年度存字第2955號提存
    卷宗、93年度全聲字第328 號撤銷假扣押卷宗及94年度聲字
    第774 號民事聲請卷宗，核閱屬實。聲請人雖稱其撤回上開
    假扣押執行等語，然查，上開假扣押執行事件係分別經本院
    90年度執字第12616 號、93年度執字第735 號強制執行事件
    調卷執行完畢乙節，此經依職權調取本院89年度執全字第26
    78號執行卷宗、89年度執三字第2008號執行卷宗核閱無訛，
    而調卷執行完畢亦符合訴訟終結之意旨，揆諸前開說明，本
    件已合乎民事訴訟法第104 條第1 項第3 款之「訴訟終結」
    之要件。再查，相對人雖經聲請人向本院聲請發函通知其於
    收受通知後21日內行使權利，相對人並於94年7 月4 日收受
    該通知，惟其迄今仍未行使權利之事實，有上開94年度聲字
    第774 號民事聲請卷宗及本院民事紀錄科查詢簡答表2 紙、
    臺灣新竹地方法院新院月民慎第12948 號函1 紙在案可考。
    綜上，聲請人雖於聲請返還擔保金之書狀，稱其撤回上開假
    扣押執行，是有誤解，惟其聲請，仍有理由，應予准許。
四、依民事訴訟法第104 條第1 項第3 款、第106 條，裁定如主
    文。
中　　華　　民　　國　　94　　年　　9 　　月　　14　　日
                  民事第二庭    法　官　范明達
以上正本係照原本作成
如對本裁定抗告須於裁定送達後10日內向本院提出抗告狀，並應
繳納抗告裁判費新台幣1,000 元。
中　　華　　民　　國　　94　　年　　9 　　月　　15　　日
                                書記官　李燕枝
